【裁判字號】    89,訴,1321
【裁判日期】    890726
【裁判案由】    毒品危害防制條例
【裁判全文】
臺灣高雄地方法院刑事判決                        八十九年度訴字第一三二一號
    公  訴  人  臺灣高雄地方法院檢察署檢察官
    被      告  甲○○
右列被告因違反毒品危害防制條例案件，經檢察官提起公訴（八十九年度毒偵字第三
一二七號），本院判決如左：
    主  文
甲○○連續施用第一級毒品，處有期徒刑柒月。
扣案之殘餘海洛因之殘渣袋壹個（量微無法析離秤重）沒收銷燬之；注射針筒壹支沒
收。
    事  實
一、甲○○曾因施用毒品案件，經本院以八十七年度毒聲字第四八六號裁定令入戒治
    處所施以強制戒治一年，並於民國八十八年七月七日強制戒治期滿，經臺灣高雄
    地方法院檢察署檢察官於八十八年十月十五日以八十八年度戒毒偵字第二六四號
    （起訴書誤載為八十九年度毒偵字第二六四號）為不起訴處分確定在案。詎仍不
    知悔改，復基於施用毒品之概括犯意，自八十九年二月底起至八十九年四月二十
    六日上午七時許止，連續在高雄縣岡山鎮○○街四十七巷九號住處，以將第一級
    毒品海洛因置放於香煙內之方式，施用第一級毒品海洛因多次，嗣於同年四月二
    十六日下午三時三十分許，在高雄縣橋頭鄉○○路朝代大樓前為警查獲，並扣得
    第一級毒品海洛因殘渣袋一個及注射針筒一支，復經本院以八十九年度毒聲字第
    一二○八號裁定送臺灣屏東戒治所強制戒治中。
二、案經高雄縣警察局岡山分局報告臺灣高雄地方法院檢察署檢察官偵查起訴。
    理  由
一、右揭事實，迭據被告甲○○於警訊、偵查中及本院審理時坦承不諱，且其為警查
    獲時所採之尿液經送高雄縣衛生局檢驗結果，呈嗎啡陽性反應，此有高雄縣衛生
    局八九煙檢字第一三七四號煙毒尿液檢驗成績書一紙附卷可稽，並有其所有之海
    洛因殘渣袋一個及注射針筒一支扣案足資佐證，又扣案之海洛因殘渣袋一個，經
    送高雄醫學院附設中和紀念醫院檢驗結果，含有海洛因成分，有該院八十九年六
    月二十七日編號Ｂ0000000號檢驗報告單一紙在卷足證。而被告前因施用
    毒品案件，經本院以八十七年度毒聲字第四八六號裁定令入戒治處所施以強制戒
    治一年，並於八十八年七月七日強制戒治期滿，經臺灣高雄地方法院檢察署檢察
官於八十八年十月十五日以八十八年度戒毒偵字第二六四號為不起訴處分確定，
    有該不起訴處分書、臺灣高雄地方法院檢察署刑案資料查註紀錄表及臺灣高等法
    院被告全國前案紀錄表各一份在卷足憑，其於強制戒治期滿為不起訴處分後，五
    年內再犯毒品危害防制條例第十條第一項之罪，經本院以八十九年度毒聲字第一
    二○八號裁定令入戒治處所施以強制戒治一年，亦有本院八十九年度毒聲字第一
    二○八號強制戒治裁定書一紙附卷可憑，事證明確，被告犯行洵堪認定。
二、查海洛因係毒品危害防制條例第二條第二項第一款所稱之第一級毒品，核被告甲
    ○○施用海洛因之行為，係犯該條例第十條第一項之施用第一級毒品罪。被告持
    有海洛因後，進而施用，其持有之低度行為應為施用之高度行為所吸收，不另論
    罪。又被告先後多次施用第一級毒品海洛因之犯行，時間緊接，方法相同，觸犯
    構成要件相同之罪名，顯係基於概括之犯意為之，應依連續犯之規定，以一罪論
    ，並加重其刑。爰審酌被告曾有多次違反麻醉藥品管理條例前科，此有臺灣高雄
    地方法院檢察署刑案資料查註紀錄表及臺灣高等法院被告全國前案紀錄表各一份
    在卷可參（不構成累犯），素行不佳，且前曾因施用毒品，經送強制戒治期滿由
    檢察官為不起訴處分確定後，仍不知悔改警惕，繼續施用毒品，本不宜寬貸，惟
    念其犯後坦承犯行，尚知悔悟，且施用毒品乃自戕行為及對社會危害性等一切情
    狀，量處如主文所示之刑，以資懲儆。又扣案之殘餘海洛因之殘渣袋一個，因其
    內之毒品已無法剝離，故亦視為毒品，應依毒品危害防制條例第十八條第一項前
    段規定，宣告沒收銷燬之。另扣案之注射針筒一支係供被告犯罪所用之物，且為
    被告所有，業據被告供明在卷，應依刑法第三十八條第一項第二款規定，併予宣
    告沒收。
三、又被告另於八十九年四月二十四日，在上開住處施用第二級毒品安非他命之事實
    ，雖據被告甲○○於本院審理時坦承不諱，且其為警查獲時所採之尿液經送高雄
    縣衛生局檢驗結果，呈甲基安非他命陽性反應，此有前揭煙毒尿液檢驗成績書一
    紙附卷可稽，然此部分之事實未經檢察官提起公訴，且與本件之事實，犯罪構成
    要件及罪名均屬不同，顯無裁判上一罪關係，並非起訴效力所及，本院自無從予
    以審究，附此敘明。
據上論斷，應依刑事訴訟法第二百九十九條第一項前段，毒品危害防制條例第十條第
一項、第十八條第一項前段，刑法第十一條前段、第五十六條、第三十八條第一項第
二款，判決如主文。
本案經檢察官鍾忠孝到庭執行職務。
中      華      民      國    八十九    年      七      月    二十六    日
                                   臺灣高雄地方法院刑事第一庭
                                       審判長法  官  陳顯榮
                                            法  官   曾逸誠
                                            法  官   陳玉聰
右正本證明與原本無異。
如不服本判決，應於判決送達後十日內，向本院提出上訴狀。
                                       書   記  官   陳淑卿
中    華    民    國      八十九      年      七    月      二十六      日
附錄本案論罪科刑法條全文：
毒品危害防制條例第十條
施用第一級毒品者，處六月以上五年以下有期徒刑。
施用第二級毒品者，處三年以下有期徒刑。


司法院資訊處製作；財團法人民間司法改革基金會備份。
